臺灣板橋地方法院刑事判決　　　　　　　96年度易字第1324號
公　訴　人　臺灣板橋地方法院檢察署檢察官
被　　　告　甲○○
　　　　　　　　　　（
上列被告因違反毒品危害防制條例案件，經檢察官提起公訴（九
十六年度偵字第四七九號），而被告於準備程序中對被訴之事實
為有罪陳述，本院裁定行簡式審判程序，並判決如下：
    主  文
甲○○持有第一級毒品，累犯，處有期徒刑伍月，如易科罰金以
新臺幣壹仟元折算壹日；減為有期徒刑貳月又拾伍日，如易科罰
金以新臺幣壹仟元折算壹日。扣案第一級毒品海洛因（驗餘淨重
零點貳柒公克）沒收銷燬之；又盛裝上開海洛因外包裝袋壹只（
重零點貳貳公克）沒收。
    事  實
一、甲○○前於民國九十二年間因違反毒品危害防制條例等案件
    ，經本院以九十二年度訴字第二二九號判處有期徒刑十月、
    一年四月，應執行有期徒刑二年，併科罰金銀元三萬元，上
    訴後經臺灣高等法院以九十二年度上訴字第一○七八號判決
    駁回上訴，於九十二年六月十二日確定，嗣於九十四年七月
    十四日因縮短刑期假釋出監並付保護管束，於九十五年四月
    二十七日保護管束期滿未經撤銷假釋，以已執行論。詎甲○
    ○猶不知悔改，於九十五年八月十八下午二時許（起訴書誤
    載同日十六時許），在臺北縣中和市○○路○段與員山路口
    ，以新台幣五千元之價錢，向姓名年籍不詳綽號「阿弟仔」
    之成年男子購得海洛因一包（毛重零點四五公克、驗餘淨重
    零‧二七公克），而非法持有之。嗣甲○○於同日下午二時
    三十分許，在臺北縣中和市○○路與民生街口為警查獲，並
    扣得其所持有之上開海洛因一包。
二、案經臺北市政府警察局大安分局移送臺灣板橋地方法院檢察
    署檢察官偵查起訴。
    理  由
一、訊據被告甲○○對於上揭時地，非法持有第一級毒品海洛因
    之事實，於警詢及本院審理中均坦承不諱，並有其所持有之
    白色粉末一包扣案可資佐證。又該包扣案白色粉末，經送法
    務部調查局鑑定結果，確含有第一級毒品海洛因成分（驗餘
    淨重０‧二七公克），此有該局九十五年十月二十四日調科
    壹字第０九五二三０二九二六０號鑑定書一紙附卷可稽，足
    徵被告所持有之粉末確係第一級毒品海洛因無誤。又被告於
    偵查及本院審理中均否認九十五年八月十八日為警查獲前有
    施用毒品海洛因之行為，且其為警查獲後所採集尿液送驗結
    果僅安非他命、甲基安非他命呈陽性反應，海洛因代謝物嗎
    啡部分則呈陰性反應，此有臺灣尖端先進生技醫藥股份有限
    公司濫用藥物檢驗報告在卷可稽，復無其他證據足認被告持
    有上開海洛因前後，其另有施用海洛因之犯行，是被告非法
    持有上述海洛因之犯行，自應依法論罪科刑。綜上，本案事
    證明確，被告犯行洵堪認定，應依法論科。
二、按海洛因係毒品危害防制條例第二條第二項第一款所規定之
    第一級毒品。是核被告所為，係犯毒品危害防制條例第十一
    條第一項之持有第一級毒品罪。查被告前曾受有如事實欄第
    一項所載之犯罪執行完畢紀錄，有臺灣高等法院被告前案紀
    錄表一份在卷可稽，其於受有期徒刑執行完畢後，五年以內
    故意再犯本件有期徒刑以上之罪，為累犯，應依刑法第四十
    七條第一項之規定加重其刑。爰審酌被告犯罪之動機、目的
    、所持有毒品之數量不多（亦未達毒品危害防制條例第十一
    條第四項加重其刑之要件）、所生之危害，及其於本院審理
    中逃匿經本院通緝後，經警緝獲始到案，暨犯後坦承犯行之
    態度等一切犯罪情狀，量處如主文所示之刑，並諭知易科罰
    金之折算標準，以示懲儆。
三、復按中華民國九十六年罪犯減刑條例第五條規定「本條例施
    行前，經通緝而未於中華民國九十六年十二月三十一日以前
    自動歸案接受偵查、審判或執行者，不得依本條例減刑。」
    該規定係指於該條例於九十六年七月十六日施行前經通緝，
    而未於同年十二月三十一日前自動歸案者，不得依該條例減
    刑；如係於該條例施行後，始因逃匿而通緝者，即不適用上
    開條例第五條之規定（參最高法院八十一年度台非字第六七
    號判決採同一意旨）。查被告係於中華民國九十六年罪犯減
    刑條例九十六年七月十六日施行後，始因逃匿而經本院於同
    年八月十七日發布通緝，嗣被告於同年十月十三日下午三時
    許在國道一號公路三十五公里四百公尺南向處經警緝獲並解
    送到案等情，此有本院九十六年八月十七日通緝書、同年十
    月十七日撤銷通緝書及國道公路警察局第一警察隊報告書及
    筆錄等件在卷可稽，是被告並無同條例第五條不得減刑規定
    之適用；又因被告持有海洛因之犯罪時間在九十六年四月二
    十四日以前，爰依中華民國九十六年罪犯減刑條例規定減其
    宣告刑二分之一，並諭知易科罰金之折算標準。
四、扣案之第一級毒品海洛因（驗餘淨重零點二七公克），係查
    獲第一級毒品，應依毒品危害防制條例第十八條第一項前段
    之規定宣告沒收銷燬之；另取樣之海洛因，因檢驗用罄而滅
    失，爰不另為沒收銷燬之諭知。又盛裝上開海洛因之外包裝
    袋一只（重零點二二公克），既係用於包裹毒品，防其裸露
    、潮濕，便於攜帶，可與毒品分離，自係被告所有供本案犯
    罪所用之物，亦據被告供承在卷，爰依刑法第三十八條第一
    項第二款規定宣告沒收之。
據上論斷，應依刑事訴訟法第二百七十三條之一第一項、第二百
九十九條第一項前段，毒品危害防制條例第十一條第一項、第十
八條第一項前段，刑法第十一條前段、第四十七條第一項、第四
十一條第一項前段、第三十八條第一項第二款，中華民國九十六
年罪犯減刑條例第二條第一項第三款、第七條、第九條，判決如
主文。
本案經檢察官鄭潔如到庭執行職務。
中　　華　　民　　國　　96　　年　　10　　月　　18　　日
                  刑事第十六庭  法　官  楊志雄
以上正本證明與原本無異
如不服本判決應於送達後十日內向本院提出上訴狀
                                書記官　陳春銘
中　　華　　民　　國　　96　　年　　10　　月　　18　　日
附錄本案論罪科刑法條全文：
毒品危害防制條例第11條第1項
持有第一級毒品者，處3 年以下有期徒刑、拘役或新臺幣5 萬元
以下罰金。
